【裁判字號】    97,交易,691
【裁判日期】    980319
【裁判案由】    過失傷害
【裁判全文】
臺灣臺北地方法院刑事判決             97年度交易字第691號
公  訴  人  臺灣臺北地方法院檢察署檢察官
被      告  甲○○
上列被告因過失傷害案件，經檢察官提起公訴（九十七年度偵字
第一七六五六號），被告於準備程序中先就被訴事實為有罪之陳
述，經本院告以簡式審判之旨，並聽取當事人之意見後，本院合
議庭裁定行簡式審判程序，判決如下：
    主  文
甲○○因過失傷害人致重傷，處有期徒刑捌月。
    事  實
一、甲○○於民國九十六年十一月一日五時二十分許，騎乘車牌
    號碼Ｎ六三－六○二號重型機車，沿臺北縣新店市○○路往
    安康路方向行駛，行經雙城路四十巷口附近之下坡路段之際
    ，理應注意行經設有坡路標誌之路段，應減速慢行，作隨時
    停車之準備，且汽車行駛時，駕駛人應注意車前狀況，並隨
    時採取必要之安全措施，而雖當時天候雨，但夜間有照明，
    柏油路面濕潤，無缺陷、無障礙物且視距良好，亦無不能注
    意之情事，竟疏未注意車前狀況，貿然下坡行駛，致撞擊沿
    雙城路往安泰路方向靠左徒步上坡行走之宋文季，致宋文季
    受有頭部創傷後右側硬腦膜下出血合併顳骨骨折、左側脛骨
    上端閉鎖性骨折等重傷害，經緊急送醫急救，接受顱內血塊
    清除手術及氣切手術後，仍有無法言語、無法行動，亦無法
    辨識他人，需由專人二十四小時照顧等難治之傷害。嗣甲○
    ○於肇事後，旋即以電話報警處理，並向前往現場處理之警
    員陳盈隆承認肇事自首而接受裁判。
二、案經代行告訴人乙○○代行告訴暨臺北縣政府警察局新店分
    局報告臺灣臺北地方法院檢察署（下稱臺北地檢署）檢察官
    偵查起訴。
    理  由
一、證據之認定：
    上開事實一之部分，業據代行告訴人乙○○於警詢及偵訊時
    指訴綦詳（臺北地檢署九十七年度發查字第一五六二號卷第
    二二頁至第二四頁，九十七年度偵字第一七六五六號卷第八
    頁至第十頁參照），並有道路交通事故現場圖、調查報告表
    (一)(二)、談話紀錄表、現場及機車受損照片十二張等件附卷可
    稽（臺北地檢署九十七年度發查字第一五六二號卷第三二頁
    至第三六頁，九十七年度偵字第一七六五六號卷第十三頁至
    第十九頁參照），而被害人宋文季確係因本件事故受有頭部
    創傷後右側硬腦膜下出血合併顳骨骨折、左側脛骨上端閉鎖
    性骨折，經送醫接受顱內血塊清除手術及氣切手術後，仍有
    無法言語、無法行動，亦無法辨識他人，需由專人二十四小
    時照顧等難治之傷害，已達刑法第十條第四項第六款重傷害
    之程度等情，亦有財團法人天主教耕莘醫院（下稱耕莘醫院
    ）九十六年十一月二十七日乙診字第乙000000000
    0號診斷證明書、九十七年九月二十日耕醫病歷字第○九七
    ○○○四三五六號函暨檢送宋文季病歷乙份在卷可佐（臺北
    地檢署九十七年度他字第四一○○號卷第三頁，九十七年度
    偵字第一七六五六號卷第二五頁至第三時頁參照），是被告
    之行為與被害人所受重傷害間，自有相當因果關係，此情已
    足認定。且按汽車行經設有坡路標誌之路段，應減速慢行，
    作隨時停車之準備，且汽車行駛時，駕駛人應注意車前狀況
    ，並隨時採取必要之安全措施，道路交通安全規則第九十三
    條第二款、第九十四條第三項分別定有明文。被告為考領駕
    照之駕駛人，對此自應知悉，而本件復無其於肇事時有不能
    注意之證據，足證被告疏未注意及此，確有過失行為，臺北
    市車輛行車事故鑑定委員會鑑定意見書亦同此見解，有鑑定
    意見書一份在卷可按（臺北地檢署九十七年度他字第四一○
    ○號卷第九頁至第十一頁參照）。且被告亦對上開事實一之
    部分於本院九十八年三月二日審理時供承不諱（本院當日審
    判筆錄參照），是依1.代行告訴人乙○○之指述、2.道路交
    通事故現場圖、調查報告表(一)(二)、談話紀錄表及現場及機車
    受損照片十二張、3.上開耕莘醫院診斷證明書、4.上開耕莘
    醫院函文暨檢送宋文季病歷資料、5.上開臺北市車輛行車事
    故鑑定委員會鑑定意見書一份等補強證據已足資擔保被告於
    本院審理中所為之上開任意性自白具有相當程度之真實性，
    而得確信被告前述自白之犯罪事實確屬真實，從而依刑事訴
    訟法第一百五十六條第一項及同條第二項規定，自得依被告
    前述自白及該補強證據認定被告確有為前述過失傷害人致重
    傷之犯行。
二、論罪科刑之法律適用：
  (一)核被告所為，係犯刑法第二百八十四條第一項後段之過失致
    重傷害罪。
  (二)被告於肇事後，俟員警前往現場處理時，被告在場並承認為
    肇事者，有臺北市○○○○○道路交通事故肇事人自首情形
    紀錄表一紙在卷足憑（臺北地檢署九十七年度發查字第一五
    六二號卷第三六頁背面參照），係對於未發覺之犯罪，表示
    願接受裁判之意，得依刑法第六十二條前段自首之規定，減
    輕其刑。
  (三)爰審酌被告前未曾因故意犯罪受有期徒刑以上刑之宣告，素
    行尚佳，此有臺灣高等法院被告前案紀錄表一份在卷可憑，
    因一時失慮，疏未遵守交通規則因而肇事，致被害人受有重
    傷，犯後雖坦承犯行，惟始終未能前往探視被害人暨其家屬
    ，於民事判決確定後，仍未賠償被害人，且於本院審理期間
    ，一再承諾履行賠償責任，卻始終未能兌現承諾，最終僅於
    本院九十八一月十五日審理時，賠償被害人新臺幣八千元，
    尚難認其確具悔意等一切情狀，認公訴人具體求刑之有期徒
    刑十月，尚嫌過重，爰量處如主文所示之刑，以資懲儆。
據上論斷，應依刑事訴訟法第二百七十三條第一項、第二百九十
九條第一項前段，刑法第二百八十四條第一項後段、第六十二條
前段，刑法施行法第一條之一，判決如主文。
本案經檢察官廖先志到庭執行職務。
中    華    民    國    98    年    3     月    19    日
                  刑事第九庭法  官  張詩芸
以上正本證明與原本無異。
如不服本判決應於收受送達後10日內向本院提出上訴書狀，並應
敘述具體理由；其未敘述上訴理由者，應於上訴期間屆滿後20日
內向本院補提理由書（均須按他造當事人之人數附繕）「切勿逕
送上級法院」。
                            書記官  顏淑華
中    華    民    國    98    年    3     月    19    日
附錄本案論罪科刑法條全文
中華民國刑法第二百八十四條
（過失傷害罪）
因過失傷害人者，處六月以下有期徒刑、拘役或五百元以下罰金
，致重傷者，處一年以下有期徒刑、拘役或五百元以下罰金。
從事業務之人，因業務上之過失傷害人者，處一年以下有期徒刑
、拘役或一千元以下罰金，致重傷者，處三年以下有期徒刑、拘
 役或二千元以下罰金。


司法院資訊處製作；財團法人民間司法改革基金會備份。
